

DESARROLLADOR DE SOFTWARI

Manzano 551, Recoleta, Santiago, Chile

□ (+569) 90949338 | woaestay@uc.cl | whttps://oaestay.github.io/ | woaestay | woaestay | woaestay |

Resumen

Actualmente trabajando como desarrollador de aplicaciones Web, modelos de optimización y modelos de simulación en Notus, una empresa que desarrolla e implementa soluciones basadas en la optimización y la simulación en el ámbito de gestión de empresas; con casi un año de experiencia laboral. Me especializo en desarrollo e implementación de algoritmos y desarrollo de back-end, pero también me gusta aprender y trabajar con nuevas tecnologías, tanto en back-end como en front-end y mobile. Además, tengo experiencia con distintos frameworks, bases de datos y herramientas, por ejemplo, Vue, NodeJS, Django, Ruby on Rails, LAMP, PostgreSQL, MongoDB, Redis, Docker, Amazon AWS.

Me interesa desarrollar soluciones para problemas concretos, de distinta complejidad, de forma eficiente, y que estas permanezcan en uso en el tiempo mediante el uso de buenas prácticas, equilibrando el uso tecnologías modernas y la estabilidad.

Experiencia Laboral

Fintual Santiago, Chile

JEFE DE OPERACIONES - DESARROLLADOR FULLSTACK

• Desarrollo de aplicación WEB para un RoboAdvisor

Platanus Santiago, Chile

DESARROLLADOR FULLSTACK

DESARROLLADOR FULLSTACK

Nov. 2017 - Oct. 2018

• Desarrollo de múltiples aplicaciones WEB como desarrollador FullStack

Santiago, Chile

· Desarrollo de aplicación web para generar modelos de optimización desde un input similar a Excel en el navegador

- Implementación de algoritmos data mining para obtener información de un dump de datos
- Desarrollo de variados modelos de optimización
- Desarrollo de modelo de simulación en un problema de asignación

Artorta Santiago, Chile

DESARROLLADOR FULLSTACK

- Desarrollo de aplicación web en LAMP para administar y exponer productos de pastelería
- Desarrollo de aplicación web en RoR para administar y exponer productos de pastelería

Reconocimientos

2017 Tercer lugar, Facebook's 2017 Hackathon Santiago, Chile 2012 Reconocimiento por puntaje obtenido en PSU, Sociedad de Instrucción Primaria Santiago, Chile 2000 - 2012 Reconocimientos por rendimiento en educación básica y media, Colegio RSL Santiago, Chile

Formación

Pontificia Universidad Católica de Chile

Santiago, Chile

Oct. 2018 - Actualidad

Oct. 2016 - Nov. 2017

2015 - 2016

Mar. 2013 - Exp. Aug. 2018 Ingeniería Civil en Computación



Nivel avanzado: Ruby, Ruby on Rails, Javascript, Git **Nivel intermedio:** Python, Express, SQL, CSS, SASS

MongoDB, Redis, Docker

Nivel básico: Java, Nginx, Webpack

Experiencia con distintas arquitecturas de sistemas

Experiencia con equipos de distintos tamaños

Manejo avanzado de Photoshop

Fuerte espíritu de trabajo en equipo y responsabilidad

Idiomas Inglés, Español